臺灣新竹地方法院刑事判決              100年度交訴字第1號
公  訴  人  臺灣新竹地方法院檢察署檢察官
被      告  林佳貞
選任辯護人  林思銘律師
            劉雅萍律師
上列被告因公共危險等案件，經檢察官提起公訴（99年度偵字第
4702號），本院合議庭裁定改依簡式審判程序審理，並判決如下
：
    主  文
林佳貞犯肇事致人傷害逃逸罪，處有期徒刑陸月，如易科罰金，
以新臺幣壹仟元折算壹日。緩刑年。
    事  實
一、林佳貞於民國99年2 月24日晚間某時許，駕駛車牌號碼2H—
    1705號自用小客車，沿新竹縣竹北市○○街由北往南方向行
    駛，於同日晚間10時33分許，行經新竹縣竹北市○○街與環
    北路之閃光號誌交岔路口處時，其本應注意車輛行經閃光紅
    燈號誌路口時，應減速接近，先停止於交岔路口前，讓幹道
    車優先通行後認為安全時，方得續行；並應注意車前狀況，
    隨時採取必要之安全措施，且依當時天候晴、夜間有照明、
    柏油路面乾燥、無缺陷、無障礙物、視距良好等情況觀之，
    亦無不能注意之情事，其竟疏未注意，未先停止於交岔路口
    前，讓幹道車優先通行，仍貿然繼續前進通過該路口，適林
    信志騎乘並搭載張瑜珊之車牌號碼MP2－591號普通重型機車
    ，沿新竹縣竹北市○○路由東往西方向行駛，於同時行經該
    處時，見狀已閃避不及，而遭該自用小客車撞擊其所騎乘之
    前揭機車右後方，致林信志、張瑜珊人車倒地滑行，林信志
    因而受有上嘴唇、下巴及右手多處撕裂傷、左手及左前臂多
    處擦傷、上門牙斷裂之傷害，張瑜珊則受有右大腿/髖部拉
    傷、兩膝部擦挫傷、右踝擦傷之傷害（所涉過失傷害部分，
    業據渠等撤回告訴，另由本院為不受理判決）。詎林佳貞於
    肇事致人受傷後，明知汽車駕駛人駕駛汽車肇事致人受傷，
    應即採取救護或其他必要之措施，並應向警察機關報告，不
    得駛離，其竟基於肇事逃逸之犯意，未停留現場查看，亦未
    為任何必要之救護、報警措施，即逕自駕駛上揭車輛離開現
    場而逃逸。嗣為騎乘在林佳貞所駕駛上開汽車後方之機車騎
    士徐雲俊目睹並記下該車輛之車牌號碼，並經林信志及張瑜
    珊同行友人王嬿茜、嚴茹環報警處理，經警方通知林佳貞到
    案詢問後，而循線查悉上情。
二、案經林信志、張瑜珊告訴及新竹縣政府警察局竹北分局報告
    臺灣新竹地方法院檢察署檢察官偵查起訴。
    理  由
一、本案被告林佳貞所犯駕車肇事致人受傷而逃逸罪，非死刑、
    無期徒刑、最輕本刑為3 年以上有期徒刑之罪，或高等法院
    管轄第一審之案件，被告於本院準備程式進行中，就被訴事
    實為有罪之陳述，經本院合議庭認合於刑事訴訟法第273 條
    之1 第1 項之規定，裁定進行簡式審判程式，合先敘明。
二、上揭事實業據被告林佳貞於本院準備程序及簡式審理程序訊
    問時均坦承不諱，且經告訴人林信志及張瑜珊於警詢、偵查
    及本院訊問時指訴明確，核與證人徐雲俊於警詢、本院訊問
    時、證人王嬿茜、嚴茹環於警詢之證述大致相符，並有道路
    交通事故現場圖、道路交通事故調查報告表（一）、（二）
    、報案人分別為證人嚴茹環、王嬿茜之新竹縣政府警察局指
    揮中心受理110報案紀錄單各1份、肇事現場及車輛照片21張
    、告訴人張瑜珊提出之機車車損照片9 張在卷可參，此外，
    復有告訴人林信志之蘇澳榮民醫院診斷證明書、告訴人張瑜
    珊之東元綜合醫院診斷證明書（乙種）各1 件在卷可稽，足
    認被告所為上開自白確與事實相符而堪採信。綜上，本案事
    證已臻明確，被告肇事逃逸之犯行洵堪認定，應予依法論科
    。
三、核被告林佳貞所為，係犯刑法第185條之4之肇事致人傷害逃
    逸罪。爰審酌被告明知已駕車發生車禍，竟忽視他人之生命
    、身體安全、未救護告訴人等即行逃逸，所為殊值譴責，對
    告訴人等所造成之身心損害甚大，兼衡其犯罪情節、所生損
    害、犯後於本院審理時終能坦承犯行之態度，並與告訴人等
    達成和解，已給付告訴人等賠償款項等情，有和解筆錄及聲
    請撤回告訴狀各1 份附卷足參（見本院交訴字卷二頁24、44
    、46），暨被告高中畢業之智識程度、品行、生活狀況等一
    切情狀，量處如主文所示之刑，並諭知如易科罰金之折算標
    準，以資懲儆。末查，被告前未曾因故意犯罪而受有期徒刑
    以上刑之宣告等情，有臺灣新竹地方法院檢察署刑案資料查
    註紀錄表及臺灣高等法院被告前案紀錄表各1 份在卷可參，
    公訴檢察官雖當庭請求不予被告緩刑之宣告等語，惟本院慮
    及被告因一時失慎致觸犯刑章，犯後已知悔悟，並已與告訴
    人等達成和解，且已賠償告訴人林信志及張瑜珊2 人等情，
    已如前述，本院認被告經此次偵審程序之教訓後，應能知所
    警惕而無再犯之虞，故本院認為前開對被告所宣告之刑，以
    暫不執行為適當，爰併予宣告緩刑3 年，以啟自新。
據上論斷，應依刑事訴訟法第273條之1第1項、第299條第1 項前
段，刑法第185條之4、第41條第1 項前段、第74條第1項第1款，
判決如主文。
本案經檢察官邱志平到庭執行職務。
中    華    民    國   100    年    12    月    12    日
                      刑事第五庭  法  官    傅伊君
以上正本證明與原本無異。
如不服本判決應於收受本判決後10日內向本院提出上訴書狀，上
訴書狀應敘述具體理由。上訴書狀未敘述上訴理由者，應於上訴
期間屆滿後20日內補提理由書狀於本院( 均須按他造當事人之人
數附繕本 )「切勿逕送上級法院」。
中    華    民    國   100    年    12    月    12    日
                                  書記官     田宜芳
附錄論罪科刑法條：
刑法第185條之4：
駕駛動力交通工具肇事，致人死傷而逃逸者，處6 月以上5 年以
下有期徒刑。